【裁判字號】    95,上易,129
【裁判日期】    950427
【裁判案由】    違反毒品危害防制條例
【裁判全文】
臺灣高等法院高雄分院刑事判決         95年度上易字第129號
上  訴  人  臺灣高雄地方法院檢察署檢察官
被      告  甲○○
上列上訴人因被告違反毒品危害防制條例案件，不服臺灣高雄地
方法院94年度易字第560 號中華民國94年12月8 日第一審判決（
起訴案號：臺灣高雄地方法院檢察署94年度毒偵字第1731號，移
送原審併辦案號：同署94年度毒偵字第6153號），提起上訴（移
送本院併辦案號：同署94年度毒偵字第9994號），本院判決如下
：
    主  文
原判決關於施用第二級毒品部分及其定應執行刑撤銷。
甲○○連續施用第二級毒品，累犯，處有期徒刑捌月。扣案之甲
基安非他命參包（合計驗後毛重肆點伍公克）、殘留甲基安非他
命之玻璃球壹支、吸管伍支、吸食器貳個、玻璃罐肆個均沒收銷
燬；玻璃球貳支沒收。
    事  實
一、甲○○前於民國90年間因竊盜案件，經臺灣高雄地方法院以
    90年度易字第3978號判決判處有期徒刑1 年4 月確定，於91
    年12月15日縮刑期滿執行完畢。另於90年間，因施用毒品案
    件，經臺灣高雄地方法院以90年度毒聲字第6221號裁定送觀
    察、勒戒，於90年11月20日認無繼續施用毒品傾向，執行完
    畢釋放後，經臺灣高雄地方法院檢察署檢察官以90年度毒偵
    字第4489號不起訴處分確定。詎仍不知戒除毒癮，於觀察、
    勒戒執行完畢釋放後，5 年內復基於施用第二級毒品甲基安
    非他命之概括犯意，自93年9 月20日上午11時許至94年10月
    19日下午18時止，連續在高雄市○○區○○路137 號4 樓之
    4 租屋處所內及不特定之公園廁所內等處，以將甲基安非他
    命置於玻璃球，以火燒烤成煙，再以口鼻吸其煙霧之方式，
    連續施用第二級毒品甲基安非他命多次，平均每日施用2 次
    。嗣於(一)94年1 月29日下午2 時30分許，在其租屋前為警查
    獲，扣得第二級毒品甲基安非他命1 包（驗後毛重1.5 公克
    ）；及於(二)94年7 月14日19時許，在上開租屋處所內，為警
    當場查獲，並扣得甲基安非他命1 包（驗後毛重2.1 公克）
    、及甲○○所有供施用第二級毒品甲基安非他命之殘留甲基
    安非他命而無法析離之吸食安非他命玻璃球1 支、削尖吸管
    5 支；復於(三)94年10月21日19時30分，經警持搜索票至高雄
    市○○區○○街137 號4 樓之4 搜索，並在甲○○房間內扣
    得第二級毒品甲基安非他命1 包（驗後毛重0.9 公克），及
    甲○○所有供施用第二級毒品甲基安非他命之殘留甲基安非
    他命而無法析離之吸食器2 個、玻璃罐4 個，供施用甲基安
    非他命預備，並無甲基安非他命殘留之玻璃球2 支（按同時
    扣押有甲基安非他命殘留之玻璃球另1 支，已經台灣高雄地
    方法院94年度訴字第4114號認定被告甲○○販賣第二級毒品
    時並宣告沒收銷燬）。
二、案經高雄市政府警察局保安大隊、新興分局報請臺灣高雄地
    方法院檢察署檢察官偵查起訴暨移送台灣高雄地方法併案審
    理，並經高雄市政府警察局刑警大隊移送臺灣高雄地方法院
    檢察署檢察官轉送本院併案審理。
    理  由
一、本件被告甲○○所犯係死刑、無期徒刑、最輕本刑為3 年以
    上有期徒刑以外之罪，已經被告就被訴事實為有罪之陳述，
    經本院聽取當事人之意見後，依刑事訴訟法第273 條之1 第
    1 項之規定，裁定進行簡式審判程序。又本件卷內之人證、
    物證等證據，依同法第273 條之2 、第159 條第2 項規定，
    不受第159 條第1 項關於傳聞法則規定之限制，依法均有證
    據能力，合先敘明。
二、上開事實，業據被告甲○○自白不諱，且其為警查獲時所採
    取之尿液，經送請送高雄市立凱旋醫院，以酵素免疫法（EI
    A）及 氣相層析質譜法（GC/MS）方 法檢驗結果，均呈甲基
    安非他命陽性反應，此有該醫院94年2 月24日、94年7 月25
    日、94年10月31日濫用藥物尿液檢驗報告3 紙附卷可稽。又
    被告前後被查扣之甲基安非他命共3 包，經送請高雄醫學大
    學附設中和紀念醫院檢驗結果，該晶體均為甲基安非他命成
    分，合計驗後毛重4.5 公克，有該醫院94年4 月19日編號00
    00-000號、94年9 月20日編號0000-000號、94年12月20日編
    號0000-000號檢驗報告共3 紙在卷（見原審法院卷第17頁、
    第100 頁，本院卷）足憑。扣案之玻璃球1 支、吸管5 支，
    經送請中和醫院檢驗結果，均呈甲基安非他命陽性反應，此
    有該醫院於94年9 月20日編號0000-000號至編號0000-000號
    檢驗報告7 紙在卷 (見原審法院卷第102 頁至第107 頁）足
    憑；另94年10月21日查扣之吸食器2 個、玻璃罐4 個、玻璃
    球2 支經送高雄醫學大學附設中和紀念醫院檢驗結果，吸食
    器2 個、玻璃罐4 個均含甲基安非他命成分，另玻璃球2 支
    則呈安非他命陰性反應，此有該醫院94年12月20日第0000-0
    00、0000-000、0000-000、0000-000、0000-000、0000-000
    、0000-000、0000-000檢驗報告8 紙附卷可證，足徵被告前
    開連續施用第二級毒品甲基安非他命多次之自白，核與事實
    相符，堪可採為論罪科刑之依據。
三、另被告於90年間，因施用毒品案件，經原審法院以90年度毒
    聲字第6221號裁定送觀察、勒戒後，於90年11月20日認無繼
    續施用毒品傾向執行完畢釋放，有臺灣高等法院被告前案紀
    錄表1 紙附卷可按，其於前開執行完畢釋放後，5 年內復犯
    本件施用毒品罪，應依毒品危害防制條例第23條第2 項之規
    定依法追訴。
四、核被告所為，係犯毒品危害防制條例第10條第2 項之施用第
    二級毒品罪。又被告前後多次所為施用第二級毒品甲基安非
    他命之行為，時間緊接，方法相同，觸犯構成要件相同之罪
    名，顯係基於概括犯意反覆為之，為連續犯，應依刑法第56
    條之規定，論以一罪。其施用第二級毒品前後持有該毒品之
    低度行為，應被其施用之高度行為所吸收，不另論罪。被告
    自94年1 月30日起，至94年10月19日止施用第二級毒品之行
    為，雖未經檢察官起訴，惟此部分犯行與起訴部分有連續犯
    關係，為起訴效力所及，本院自得併予審酌。被告前於90年
    間因竊盜案件，經原審法院以90年度易字第3978號判決判處
    有期徒刑1 年4 月確定，於91年12月15日縮刑期滿執行完畢
    ，有前開臺灣高等法院被告前案紀錄表1 紙在卷可按，其於
    5 年內再犯本件有期徒刑以上之罪，為累犯，應依刑法第47
    條之規定，加重其刑。
五、原審據以論罪科刑，固非無見。惟被告自94年8 月13日起，
    至94年10月19日止施用第二級毒品之行為（即檢察官移送本
    院併辦部分），原審未及審酌，自有未洽。檢察官上訴意旨
    ，執此指摘原判決不當，為有理由，自應由本院將原判決關
    於施用第二級毒品部分及其定應執行刑撤銷改判。爰審酌被
    告前有施用第二級毒品之不良素行，歷經觀察、勒戒程序後
    ，仍未能徹底戒絕毒品，且屢經查獲，隨即再犯，顯見意志
    不堅，且有失政府制定毒品危害防制條例之立法美意，本不
    宜寬貸，惟念其施用毒品乃自戕一己之身體健康，尚未害及
    他人，且犯後終知能坦承犯行等一切情狀，量處如主文第2
    項所示之刑。扣案之甲基安非他命3 包（合計驗後毛重4.5
    公克）、經送請前開醫院檢驗結果，該晶體為甲基安非他命
    ，係第二級毒品；另扣案之玻璃球1 支、吸管5 支，吸食器
    2 個、玻璃罐4 個經送請上開醫院檢驗結果，均呈甲基安非
    他命陽性反應，業據本院認定如前，該殘餘粉末之玻璃球、
    吸管、吸食器、玻璃罐，因均與毒品無從析離，均應一併視
    為毒品，不論屬於犯人所有與否，爰均依毒品危害防制條例
    第18條第1 項前段之規定，併予宣告沒收銷燬之。玻璃球2
    支，經送請上開醫院檢驗結果，呈甲基安非他命陰性反應，
    亦經本院認定如前，顯係供施用甲基安非他命預備之物，應
    依刑法第38條第1 項第2 款之規定宣告沒收。
六、被告持有第一級毒品部分，已經原審判決確定。
據上論結，應依刑事訴訟法第369 條第1 項前段、第364 條、第
273 條之1 第1 項、第299 條第1 項前段，毒品危害防制條例第
10條第2 項、第18條第1 項前段，刑法第11條、第56條、第47條
、第38條第1 項第2 款，判決如主文。
本案經檢察官張金塗到庭執行職務。
中    華    民    國    95    年    4     月    27    日
            刑事第五庭  審判長法  官  曾永宗
                              法  官  陳  箐
                              法  官  任森銓
以上正本證明與原本無異。
不得上訴。
中    華    民    國    95    年    4     月    27    日
                              書記官  蘇恒仁
附錄本件判決論罪科刑法條：
毒品危害防制條例第10條
施用第一級毒品者，處6 月以上5 年以下有期徒刑。
施用第二級毒品者，處3 年以下有期徒刑。


司法院資訊處製作；財團法人民間司法改革基金會備份。
